臺灣彰化地方法院刑事判決　　　　　　　100年度易字第654號
公　訴　人　臺灣彰化地方法院檢察署檢察官
被　　　告　蒲美鳳
　　　　　　曹雅菱
上列被告因違反毒品危害防制條例案件，經檢察官提起公訴（10
0年度偵字第4177、4425號），本院判決如下：
    主  文
蒲美鳳共同持有第二級毒品，處拘役肆拾日，如易科罰金，以新
臺幣壹仟元折算壹日。
曹雅菱共同持有第二級毒品，處拘役肆拾日，如易科罰金，以新
臺幣壹仟元折算壹日。
    犯罪事實
一、曹雅菱與蒲美鳳均明知甲基安非他命為毒品危害防制條例第
    2 條第2 款所規定之第二級毒品，不得非法持有、轉讓、販
    賣，竟基於犯意聯絡，於民國98年9 月2 日晚間共同至彰化
    縣埔心鄉○○路之金陵汽車旅館，以合資共新臺幣2,000 元
    之方式，向潘志偉（另案判決）購買第二級毒品甲基安非他
    命後共同持有。
二、案經臺灣彰化地方法院檢察署檢察官自動檢舉偵查起訴。
    理  由
一、證據能力之審酌：
（一）按「被告以外之人於審判外向法官所為之陳述，得為證據
      」刑事訴訟法第159 條之1 第1 項定有明文。立法者係以
      被告以外之人（含共同被告、共犯、被害人、證人等）因
      其陳述係在法官面前為之，認其任意陳述之信用性已受確
      保，而認該等審判外向法官所為之陳述，應得作為證據。
      證人劉政庭於本院99年度訴字第394 號違反毒品危害防制
      條例案件，在99年6 月1 日審判期日所為證述應有證據能
      力。
（二）0000000000門號於98年8 月14日至98年9 月3 日間之通訊
      監察譯文（見98年度他字第1539號偵卷第28頁至第36頁）
      ，係依通訊監察書所進行之合法通訊監察，符合通訊保障
      及監察法之法定程式，係屬合法取得之證據。且被告亦未
      爭執前揭通訊監察譯文有非法取得或與實際通話不符之情
      形，則上開監聽譯文自亦得為證據。
（三）本件所引其餘證據，公訴人、被告均不爭執證據能力，亦
      無違法取得或其他不得做為證據之事由，均有證據能力，
      應予敘明。
二、訊據被告2 人對上揭犯罪事實均坦承不諱，核與證人劉政庭
    於本院99年度訴字第394 號違反毒品危害防制條例案件99年
    6 月1 日審判期日所為證述相符（見本院99年度訴字第394
    號卷第215 頁背面至第220 頁），並有通訊監察譯文1 件可
    資佐證（見本院前揭卷第64頁），足認被告2 人出於任意性
    之自白與事實相符，被告2 人上揭犯行，均堪予認定。
三、核被告蒲美鳳、曹雅菱所為，均係犯毒品危害防制條例第11
    條第2 項之持有第二級毒品罪。被告蒲美鳳、曹雅菱間有犯
    意聯絡及行為分擔，為共同正犯。爰審酌被告蒲美鳳、曹雅
    菱2 人持有毒品，無視法律禁令，犯後坦承犯行，持有之數
    量不多，及渠等犯罪之動機、目的、手段等一切情狀，量處
    如主文所示之刑，並諭知易科罰金之折算標準，以示懲儆。
據上論斷，應依刑事訴訟法第299 條第1 項前段，毒品危害防制
條例第11條第2 項，刑法第11條、第28條、第41條第1 項前段，
判決如主文。
本案經檢察官賴志盛到庭執行職務。
中    華    民    國   100    年    8     月    2     日
                  刑事第五庭          法  官  王奕勛
以上正本證明與原本無異。
如不服本判決應於收受判決後10日內向本院提出上訴書狀，並應
敘述具體理由；其未敘述上訴理由者，應於上訴期間屆滿後20日
內向本院補提理由書（均須按他造當事人之人數附繕本）「切勿
逕送上級法院」。
中    華    民    國   100    年    8     月    2     日
                                      書記官  戴國安
附錄本案論罪科刑法條全文：
毒品危害防制條例第11條
持有第一級毒品者，處 3 年以下有期徒刑、拘役或新臺幣 5 萬
元以下罰金。
持有第二級毒品者，處 2 年以下有期徒刑、拘役或新臺幣 3 萬
元以下罰金。
持有第一級毒品純質淨重十公克以上者，處 1 年以上 7 年以下
有期徒刑，得併科新臺幣 1 百萬元以下罰金。
持有第二級毒品純質淨重二十公克以上者，處 6 月以上 5 年以
下有期徒刑，得併科新臺幣 70 萬元以下罰金。
持有第三級毒品純質淨重二十公克以上者，處 3 年以下有期徒
刑，得併科新臺幣 30 萬元以下罰金。
持有第四級毒品純質淨重二十公克以上者，處 1 年以下有期徒
刑，得併科新臺幣 10 萬元以下罰金。
持有專供製造或施用第一級、第二級毒品之器具者，處 1 年以
下有期徒刑、拘役或新臺幣 1 萬元以下罰金。